【裁判字號】    99,小上,36
【裁判日期】    990624
【裁判案由】    給付管理費
【裁判全文】
臺灣臺北地方法院民事裁定              99年度小上字第36號
上  訴  人  乙○
被上訴人    天外天大廈管理委員會
法定代理人  甲○○
當事人間請求給付管理費事件，上訴人對於中華民國99年3 月31
日本院臺北簡易庭98年度北小字第3457號第一審小額民事判決提
起上訴，本院裁定如下：
    主  文
上訴駁回。
第二審訴訟費用新台幣壹仟伍佰元由上訴人負擔。
    理  由
一、按對於小額程序之第一審裁判上訴，非以其違背法令為理由
    ，不得為之；至其上訴狀應記載上訴理由，表明下列各款事
    項：一原判決所違背之法令及其具體內容，二依訴訟資料可
    認為原判決有違背法令之具體事實，民事訴訟法第四百三十
    六條之二十四第二項、第四百三十六條之二十五分別定有明
    文。又依同法第四百三十六條之三十二第二項準用第四百六
    十八條及第四百六十九條第一款至第五款規定，判決不適用
    法規或適用不當者，為違背法令，其中判決有同法第四百六
    十九條第一款至第五款情形之一者，為當然違背法令。是當
    事人於小額訴訟程序提起上訴，如依民事訴訟法第四百六十
    八條規定，以第一審判決有不適用法規或適用法規不當為理
    由時，其上訴狀或理由書應有具體之指摘，並揭示該法規之
    條項或其內容；若係成文法以外之法則，應揭示該法則之旨
    趣；倘為司法院解釋、或最高法院之判例，則應揭示該判解
    之字號或其內容。如以民事訴訟法第四百六十九條第一款至
    第五款情形為理由時，其上訴狀或理由書，應揭示合於該條
    款之事實。上訴狀或理由書如未依此項方法表明者，即難認
    為已對第一審判決之違背法令有具體之指摘，其上訴自難認
    為合法。
二、本件上訴人上訴意旨僅略述：原審判決命給付之管理費未剔
    除民國93年8 月份之管理費，影響判決之真實性與確定性；
    又原審並未依上訴人聲請通知證人到場作證；而本院96年度
    北小字第269 號已有既判力，被上訴人卻執96年前欠繳之管
    理費併同起訴，且偽造吳登旺91年偽造之收費收據；另被上
    訴人法定代理人甲○○侵占上訴人前所代繳之臺北縣政府罰
    金新台幣（下同）7,170 元，故其可得請求之管理費僅為97
    年11月迄今之管理費，且尚須扣除前開罰金7,170 元，為此
    提起上訴，求為廢棄原判決等語。
三、卷查，綜觀上訴人所執之上訴理由，並未指出原判決依何訴
    訟資料有合於違背法令之具體事實，僅係就原審法院取捨證
    據、認定事實之職權行使，指摘其為不當；此實未具體說明
    原審判決有何不適用法規或適用法規不當之情形，亦未揭示
    該法規之條項或其內容，及合於民事訴訟法第四百六十九條
    所列各款之事實，要難認對原審判決有如何違背法令情事已
    為具體之指摘，揆諸前揭說明，自不得謂已合法表明上訴理
    由。從而，本件上訴不合程式，為不合法，應予駁回。
四、訴訟費用之負擔：本件上訴裁判費為1,500 元，應由上訴人
    負擔，爰確定如主文第二項所載。
五、據上論結，本件上訴為不合法，依民事訴訟法第四百三十六
    條之三十二第一項、第二項、第四百四十四條第一項前段、
    第九十五條、第七十八條、第四百三十六條之十九第一項，
    裁定如主文。
中    華    民    國    99    年    6     月    24    日
                            民事第六庭
                                  審判長法  官  朱漢寶
                                        法  官  劉又菁
                                        法  官  賴錦華
以上為正本係照原本作成。
本裁定不得抗告。
中    華    民    國    99    年    6     月    24    日
                                        書記官  沈世儒

司法院資訊處製作；財團法人民間司法改革基金會備份。
